臺灣高雄地方法院交通事件裁定　　　　　　　　　　九十三年度交聲字第二二五號
　　原處分機關　交通部公路總局臺北區監理所蘆洲監理站
　　異　議　人　丙○○
右列受處分人因違反道路交通管理處罰條例事件，對於交通部公路總局臺北區監理所
蘆洲監理站民國九十三年五月十四日蘆監二字第裁四六─ＣＮ0000000號之處
分聲明異議，本院裁定如左：
    主  文
原處分撤銷。
    理  由
一、本件原處分機關以：異議人即受處分人丙○○於民國九十二年三月六日下午二時
    五十五分許，將車牌號碼ＵＦＱ—四九二號輕型機車，停放臺北縣三重市○○路
    ○段之禁止臨時停車處所，經以臺北縣政府警察局北縣警交字第ＣＮ00000
    00號舉發違反道路交通事件通知單逕行舉發，並經原舉發機關於九十三年五月
    十四日以蘆監二字第裁四六─ＣＮ0000000號裁決書裁處罰鍰新臺幣壹仟
    貳佰元整，限於九十三年六月十三日前繳納，逾期不繳納，自九十三年六月十三
    日起加倍罰鍰為新臺幣貳仟肆佰元整，並限於九十三年六月二十八日前繳納，逾
    期仍不繳納者，依法移送強制執行等語。
二、異議意旨略以：異議人因工作關係，長期居住在高雄地區，並未收受舉發違規通
    知單，且該機車自八十七年左右，即未再騎乘使用，而一直放置在臺北縣三重市
    ○○○路一二二巷四十號附近之小巷內，直至接獲本件裁決書，始知該車可能早
    已遺失（或被竊），爰依法聲明異議等語。
三、按行政程序法第九十二條第一項規定：本法所稱行政處分，係指行政機關就公法
    上具體事件所為之決定或其他公權力措施而對外直接發生法律效果之單方行政行
    為。又同法第七十二條第一項規定：送達，於應受送達人之住居所、事務所或營
    業所為之，但在行政機關辦公室處所或他處會晤應受送達人時，得於會晤處所為
    之。另同法第七十三條第一項、第二項規定：於應送達處所不獲會晤應受送達人
    時，得將文書付與有辨別事理能力之同居人、受僱人或應送達處所之接收郵件人
    員。再同法第七十四條規定：送達，不能依前二條規定為之者，得將文書寄存送
    達地之地方自治或警察機關，並作送達通知書兩份，一份黏貼於應受送達人住居
    所、事務所、營業所或其就業處所門首，另一份交由鄰居轉交或置於該送達處所
    信箱或其他適當位置，以為送達。前項情形，由郵政機關為送達者，得將文書寄
    存於送達地之郵政機關。又警察機關依道路交通管理處罰條例相關規定對交通違
    規之行為人攔查舉發或逕行舉發，係屬行政處分，其據以製作之舉發違反道路交
    通管理事件通知單之送達，自應依行政程序法相關規定為之。
四、再按違反道路交通管理事件統一裁罰基準及處理細則第十一條第一項第三款規定
    ：逕行舉發者，應按已查明之資料填註車牌號碼、車輛種類、車主姓名或地址，
    並於通知單上方空白處加註逕行舉發之文字後，由舉發機關送達被通知人。是受
    處分人有違反交通管理事件行為，應先由舉發機關就其違規事實先予舉發，並由
    舉發機關填製舉發單，再將舉發單交由受處分人收受或送達後，主管機關始得據
    以裁決，如違規行為有未經舉發，或舉發機關未填製舉發單，或未受舉發單之合
    法通知時，主管機關均不得逕予裁決。
五、經查：
（一）本件臺北縣政府警察局以北縣警交字第ＣＮ0000000號舉發違反道路交
      通事件通知單，逕行舉發異議人於九十二年三月六日下午二時五十五分許，將
      車牌號碼ＵＦＱ—四九二號輕型機車，停放臺北縣三重市○○路○段之禁止臨
      時停車處所，違反道路交通管理處罰條例第五十六條第一項第一款規定等情，
      業據本件舉發警員乙○○到庭具結證稱：本件係伊舉發，當時伊在執行違規拖
      吊勤務，行經臺北縣三重市○○路○段七十一號前，看見車號ＵＦＱ—四九二
      號機車停在紅線上，違規停車，因為當時沒有發現駕駛人，故伊規定照相拖吊
      並逕行舉發等語屬實，並該逕行舉發通知單一紙、臺北縣政府警察局三重分局
      九十三年八月六日重警交申字第０九三００三三三０五號函暨檢附之照片一張
      在卷可稽，故本件係逕行舉發，應可認定。
（二）又異議人自八十九年三月二十日起，其戶籍即設在高雄市○○區○○路，且因
      工作關係，長期居住在高雄地區，另監理機關登記車號ＵＦＱ—四九二號機車
      車主地址為「臺北縣三重市○○○路一二二巷四十號」等情，有個人基本資料
      查詢結果、本院庭期表、車號查詢輕型機車車籍各一紙在卷可稽。而前揭逕行
      舉發通知單係按臺北縣三重市○○○路一二二巷四十號地址以普通掛號送達，
      且因「查無此巷、無此地址」而遭退回等情，亦經證人即臺北縣警察局三重分
      局雇員甲○○到庭結證屬實，並有證人甲○○當庭提出之中華民國郵政函件執
      據、前揭逕行舉發單、信封封面影本各一份在卷可稽。從而，本件逕行舉發通
      知單既非依異議人之住居所為送達，且送達結果係因查無此地址而經退回，故
      該逕行舉發通知單顯然未經合法送達，參之前揭規定及說明，原處分機關自不
      得逕予裁決。
（三）綜上所述，本件異議人之異議為有理由，自應由本院將原處分撤銷，由原處分
      機關另為適法之處理。
六、依道路交通案件處理辦法第二十條，裁定如主文。
中      華      民      國      九十三      年     九     月    九      日
                                    臺灣高雄地方法院交通法庭
                                        法  官  蘇雅慧
右正本證明與原本無異。
如不服本裁定，應於裁定送達後五日內，向本院提出抗告狀。
                                        書記官  陳威志
中    華    民    國      九十三      年      九      月      十      日
